【裁判字號】    90,簡抗,7
【裁判日期】    900731
【裁判案由】    停止執行
【裁判全文】
臺灣屏東地方法院民事裁定  九十年度簡抗字第七號
    抗  告  人  甲○○
右抗告人因與相對人乙○○○間聲請停止執行事件，對於中華民國九十年五月九日本
院屏東簡易庭九十年度屏簡聲字第一一號所為裁定提起抗告，本院裁定如左：
    主      文
原裁定關於抗告人應供擔保之金額部分廢棄。
相對人應供擔保之金額變更為新臺幣參拾萬元。
其餘抗告駁回。
抗告訴訟費用由相對人負擔五分之四，餘由抗告人負擔。
    理      由
一、抗告意旨略以：停止執行事件之聲請人乙○○○與訴外人廖學溪係屬夫妻關係同
    財共居，二人簽立之轉讓書有不實之嫌，且廖學溪佔有系爭建物係屬竊佔不法行
    為，業經判處罪刑確定，對系爭建物並無處分權源，聲請人對系爭建物自有所有
    權可言，其聲請停止執行並無必要，又系爭建物由聲請人及其夫占用中，抗告人
    已損失不眥，如又停止執行程序損害日益增加，並非原裁定所僅准供擔保三萬元
    足可彌補，擔保金額亦顯然過低，影響抗告人權益甚鉅，爰依法提起抗告等語。
二、按強制執行程序開始後，除法律另有規定外，不停止執行。有回復原狀之聲請，
    或提起再審或異議之訴，或對於和解為繼續審判之請求，或提起宣告調解無效之
    訴、撤銷調解之訴，或對於許可強制執行之裁定提起抗告時，法院因必要情形或
    依聲請定相當並確實之擔保，得為停止強制執行之裁定，強制執行法第十八條定
    有明文。該條文所定之供擔保，係以擔保債權人因債務人（或第三人）聲請停止
    強制執行不當可能遭受之損害得獲賠償為目的（參閱大法官會議第四○三號解釋
    文），故該法條所稱之「相當並確實之擔保」非以執行標的物之價值或債權額為
    依據，其數額應依標的物停止執行後，債權人未能即時受償或利用該標的物所受
    之損害額定之。
三、經查：本件債權人即抗告人甲○○所持之執行名義，係台灣屏東地方法院八十九
    年度訴字第五七○號之民事判決，該判決為債權人本於侵權行為損害賠償之法律
    關係，請求廖學溪請求交還土地九筆及未經保存登記建物，其中門牌號碼為屏東
    縣鹽埔鄉○○村○○路一○九號之房屋依屏東縣稅捐稽徵處八十七年度房屋稅繳
    款書記載，課稅現值為應為新臺幣（下同）二十九萬八千八百元，而上開土地部
    分以每平方公尺為四百五十元計算，訴訟標的價額為銀元五百九十二萬五千零八
    十三元（屏東地方法院八十九年度訴字第五七○號裁定參照），經乙○○○以執
    行標的物係其所有為由，提起第三人異議之訴，並聲請停止強制執行，原審乃准
    許，又乙○○○於第三人異議之訴中主張系爭建物部份係僱請他人搭建，搭建金
    額為九萬六千四百零三元等情，業經本院調閱九十年度執字第一二一八號、八十
    九年度訴字第五七○號、九十年度屏簡字第一九二號案卷查明屬實。依此，本件
    抗告人請求強制執行之標的物，自判決確定後仍無從順利執行，而其請求廖學溪
    交還上開土地及其上之建物，其強制執行之目的在於實現確定判決之收回該部份
    之土地及建物，以資利用，並非僅在除去地上物，因之，法院斟酌停止強制執行
    其可能受之損害以定擔保金額時，顯非僅審酌所拆除之地上建物之價值，尚應審
    酌抗告人因債務人之占用不還，已不能處分、使用、收益此部份土地，又因第三
    人聲請停止執行，更加延宕等等可能所受之損害。本件原審裁定供擔保金額為三
    萬元，並未於理由中敘明其定擔保金額之所據，已有可議。本院審酌抗告人因債
    務人之占用不還，已不能處分、使用、收益此部分土地，而該部份之地上物共占
    面積五四八平方公尺，又因第三人聲請停止執行，使該確定判決更加延宕無法順
    利執行等等所受之損害，認相對人所應供之擔保以三十萬元為適當。原審關於擔
    保金額顯有未當，抗告人指摘其此部分未當，為有理由，自應將擔保金額部分予
    以廢棄，變更其擔保金額如主文第二項所示。至關於命裁定停止部分，並無不當
    ，抗告人求為全部廢棄，並駁回相對人停止執行之聲請，為無理由，應予駁回
三、據上論結，本件抗告為一部有理由，一部無理由，依民事訴訟法第四百九十二條
    第一、二項、第九十五條、第七十九條但書，強制執行法第三十條之一，裁定如
    主文。
中      華      民      國      九十     年      七     月     三十一   日
                                    臺灣屏東地方法院民事第一庭
~B審判長法官  李麗芳
~B法      官  廖文忠
~B法      官  沈佳宜
右正本係照原本作成。
本件不得抗告。
~B法院書記官  黃秀梅
中      華      民      國      九十     年      八     月     一       日


司法院資訊處製作；財團法人民間司法改革基金會備份。
